— CARLOS MERINO →

Analista de Datos/Programador

CONTACTO



974257565



carloshectormerino@gmail.com

PERFIL

Licenciado en la carrera de **Computación de Informática** con excelentes habilidades y conocimientos, con más de 7 años de experiencia. Experto en desarrollo y programación de sistemas, buen manejo de las TICS y con buena reputación capacitado para trabajar en equipo y encontrar soluciones, Buenas habilidades de colaboración dentro de un equipo productivo.

FORMACION

"RAMIRO PRIALE PRIALE" (2018-2022)

Licenciado Tec. Computación e

Informática

APTITUDES

- **DIAGNOSTICO DE FALLOS**
- **ACTITUD POSITIVA**
- TRABAJO EN EQUIPO
- **RESPONSABILIDAD**

CONOCIMENTOS Y HABILIDADES:

- Admin. De BD (Sql, Mysql, Oracle, mondo DB).
- Modelamiento de Datos (PowerBI, SAP, etc)
- Desarrollo de Software (Java, Android, C#).
- > Uso de interfaces de comunicación (Api Rest, etc).
- Herramientas de gestión de tickets y procesos (jira, etc.).

EXPERIENCIA

Hospital - "José Agurto Tello"

(03/2019 - 07/2023): Programador Full Stack/ Admin. DB/ Analista de Datos.

Aporté altas competencias en Programación y Análisis De Datos teniendo una sólida comprensión del software informático, participé en la integración e implementación de diversos softwares informáticos, además de su posterior despliegue y mantenimiento.

Lenguajes y Tecnologías: JAVA, PowerBI, SQL, Mysql, JavaScript, Angular, React, spring, JFS (Java Server Faces), MVC, MVV, SCRUM,

Compu.Chex - Empresa de Tec. De Información

(01/2017 – 01/2019): Programador Full Stack / Analista de Datos.

A lo largo de mi estancia participé en varios proyectos digitales colaborando con mi equipo en el Diseño, Desarrollo e implementación de acuerdo con las necesidades del cliente.

Lenguajes y Tecnologías: JAVA, Android Studio, HTML5, JavaScript, BOOSTRAP, PowerBI, SAP, MVV, POS, SQL, Mysql, etc.

Instituto - "Ramiro Priale Priale"

(02/2015 - 12/2016): Desarrollador De Sistemas.

Diseño, Desarrollo e implementación de Sistema Integrado de matrículas para su uso y gestión.

Lenguajes y Tecnologías: (JAVA, BOOSTRAP, C, C#), MVC, POO, SCRUM,

CURSOS Y CAPACITACIONES

- Programación con JavaScript. (2023).
- Programación Linux (2023).
- Excel avanzado (2023).
- PCAP: Programming Essentials In Python (2023).
- DESARROLLO DE SOFTWARE Y GESTIÓN DE BASE DE DATOS. (2018).



"Decenio de la Igualdad de Oportunidades para Mujeres y Hombres"

"Año de la unidad, la paz y el desarrollo"

COD N° 104-2023-OA-HJATCH

CONSTANCIA DE PRESTACIÓN DE SERVICIOS

OFICINA DE ADMINISTRACIÓN DEL HOSPITAL JOSÉ AGURTO TELLO DE CHOSICA, QUIEN SUSCRIBE HACE CONSTAR QUE:

El Proveedor Del Estado CARLOS HECTOR MERINO MARTINEZ, con R.U.C. Nº 10760514913, ha brindado sus servicios como Auxiliar en Informática en el Departamento de Apoyo al Tratamiento del Hospital, bajo la modalidad de Locación por Servicios según los Términos de Referencia propuestos por las áreas usuarias, de acuerdo al siguiente detalle:

	2019		2020		2021		2022		2023	
N° ORDEN DE SERVICIO	1110	S/. 953.00	280	S/. 1,300.00	174	S/. 1,300.00	02	S/. 1,550.00	240	S/. 1,550.00
	1373	S/. 1,300.00	498	S/. 1,300.00	412	S/. 1,300.00	636	S/. 3,100.00		
	1645	S/. 1,300.00	1068	S/. 1,300.00	618	S/. 1,300.00	1098	S/. 1,550.00		
	1999	S/. 1,300.00	1335	S/. 1,300.00	770	S/. 1,500.00	1496	S/. 1,550.00		
	2241	S/. 1,300.00	1602	S/. 1,300.00	1045	S/. 1,500.00	1719	S/. 1,550.00		
	2594	S/. 1,300.00	1764	S/. 1,300.00	1345	S/. 1,500.00	1801	S/. 1,550.00		
	2950	S/. 1,300.00	1921	S/. 1,300.00	1610	S/. 1,500.00	2365	S/. 3,100.00		
	3267	S/. 1,300.00	2167	S/. 1,300.00	1915	S/. 1,500.00				
	4058	S/. 1,300.00	2341	S/. 1,300.00	2036	S/. 1,500.00				
			2510	S/. 1,300.00	2536	S/. 1,550.00				
			2741	S/. 1,300.00	2822	S/. 1,550.00				
			2949	S/. 1,300.00	3199	S/. 1,550.00				
	AÑO 2019: S/. 11,353.00									
MONTO	AÑO 2020: S/. 15,800.00									
EJECUTADO	AÑO 2021: S/. 17,550.00									
	AÑO 2022: S/. 13,950.00									
	AÑO 2023: S/. 1.550.00									
PERIODO										
DE	Del 08 de abril del 2019 hasta el 31 de enero del 2023.									
EJECUCIÓN										

WHOST CETO UN THE TOTAL TO THE TOTAL TOTAL

Se emite la presente constancia, a petición del interesado para los fines que estime conveniente. Careciendo de valor legal para iniciar acciones legales en contra de los intereses del Estado.

Chosica, 28 de febrero del 2023.

MINISTERIO DE SALUD
HOSPITAL JOSE AGURTO TELLO DE CHOSICA
C.P.C. JULIO CELSO ORTEGA ORTEGA
LICE DIE A OPICINA DE ADMINISTRACION





FOTOCOPIADORAS, IMPRESORAS, COMPUTADORAS, LAPTOPS, CAMARAS DE SEGURIDAD Y SUMINISTROS

DIRECCION: AV. TITO JAIME FERNANDEZ N° 632

"COMPU.CHEX"



R.U.C: 10723094467

administracion@compuchex.net



970576858

CERTIFICADO DE TRABAJO

Por intermedio de la presente, Julio Cesar Sánchez Berrocal, con RUC Nº 10723094467 de nombre Comercial "COMPU.CHEX" ubicado en Av. Tito Jaime Nº 632 - Tingo María.

CERTIFICA:

Que, EL Sr. **Carlos Héctor Merino Martínez**, con DNI Nº 76051491 ha prestado servicios en nuestra empresa desde el: 15 de Enero de 2019 al 15 de Diciembre del 2021 fecha en la que concluyó la relación laboral; ejerciendo el cargo de: "Desarrollador De Sistemas -Programador".

Durante el tiempo de su permanencia en la Empresa ha demostrado puntualidad, honestidad y responsabilidad en las labores encomendadas.

El presente documento se expide a solicitud del interesado el día 20 de Diciembre de 2021.

Cordialmente.

Compu. CHEX

To send of operation and operations

Gerente General

Cesar Sánchez Berrecal

Teléfonos: 970576858







CARLOS hector Merino Martinez

con documento de identidad 76051491

ha superado el curso de 40 h.

Programación con JavaScript

obteniendo el certificado de superación que lo acredita

24 de noviembre de 2023

Elizabeth Galdo Marín Directora Ejecutiva Fundación Telefónica



CARLOS hector Merino Martinez

con documento de identidad 76051491

ha superado el curso de ³⁰ h.

Excel Avanzado

obteniendo el certificado de superación que lo acredita

05 de diciembre de 2023

Elizabeth Galdo Marín Directora Ejecutiva Fundación Telefónica